臺灣臺中地方法院刑事判決　　　　　　　　　　　　　九十年度交易字第二七九號
　　公　訴　人　臺灣台中地方法院檢察署檢察官
　　被　　　告　乙○○
右列被告因過失傷害案件，經檢察官提起公訴（八十九年度偵字第一七三五七號），
本院判決如左：
    主  文
乙○○從事業務之人，因業務上之過失傷害人，處有期徒刑月，如易科罰金，以
佰元折算壹日。
    事  實
一、乙○○係營業自小客車司機，為從事駕駛業務之人，於民國八十九年四月四日十
    時四十分許，駕駛車牌號碼Ｕ７ˍ七九○號計程車，由西往東方向沿台中縣梧棲
    鎮○○○街二十巷行駛，行經梧棲鎮○○○街與建國東街二十巷口時，左轉駛入
    建國東街，而途經梧棲鎮○○○街十三號前時，本應注意並能注意汽車行駛時，
    駕駛人應注意車前狀況，並隨時採取必要之安全措施，以避免危險事故之發生，
    而當時之路面並無缺陷、且無障礙物，視距良好，並無不能注意之情形，竟疏未
    注意車前狀況，致發現由南往北方向沿梧棲鎮○○○街行走，亦疏未注意靠邊行
    走，而離路邊約三‧四公尺行走之行人甲○○時，乃因煞車不及，而擦撞甲○○
    ，使甲○○受有右側雙踝開放性骨折之傷害。
二、案經甲○○訴由台中縣警察局清水分局報請臺灣台中地方法院檢察署檢察官偵查
    起訴。
    理  由
一、訊據被告坦承駕車行經前開肇事地點，惟堅決否認有何過失，辯稱：伊左轉駛入
    梧棲鎮○○○街後，看見告訴人走在路中間，伊即煞車鳴按喇叭，告訴人自行跌
    倒在地，伊下車查看發現告訴人右腳受傷，伊即報警叫救護車等語。經查，右揭
    事實業據告訴人指訴甚詳；觀諸卷附現場相片，在被告計程車右前方有告訴人之
    血跡、擦拭血跡之衛生紙，而其距離依道路交通事故調查表所繪之現場圖比對，
    應不及兩公尺。又告訴人所受右側雙踝開放性骨折傷害，由跌倒發生之可能性較
    小，大都可能由外力造成才可能發生，此有沙鹿童綜合醫院八十九年十二月六日
    沙鹿童欽字第六六六號函在卷可參，而徵諸常情，一般自行跌倒，為了保持身體
    平衡，避免受傷，常會有手先著地以保護身體之自然反應產生，而被害人並未受
    有手部、肘部等部位之傷害，此亦有本院所調閱被害人之病歷足稽，故被害人應
係受到被告計程車擦撞後，來不及反應即倒地受傷，核與證人黃在允到庭證稱：
    有聽到一聲碰撞聲等情相符，是告訴人係遭被告之計程車擦撞倒地受傷，應可確
    認。按汽車行駛時，駕駛人應注意車前狀況，並隨時採取必要之安全措施，道路
    安全規則第九十四條第三項定有明文。被告駕駛自小客車行經該路段，自應注意
    車前狀況，而當時之路面並無缺陷、且無障礙物，視距良好，並無不能注意之情
    形，竟疏未注意車前狀況，亦未採取必要之安全措施，致撞及亦疏未注意靠邊行
    走之被害人，並致被害人受傷，被告自有過失。而被害人雖亦有未注意靠邊行走
    之過失，惟此僅為被害人與有過失之問題，不能因此解免被告之過失。被害人因
    本件車禍受傷，與被告之過失行為間並有相當因果關係。罪證明確，被告過失犯
    行洵堪認定。
二、被告乙○○係營業自小客車司機，為從事駕駛業務之人，於執行業務中開車肇事
    致人受傷，核其所為，係犯刑法第二百八十四條第二項前段之過失傷害罪。被告
    於肇事後即向警報案接受偵訊並坦承肇事，有警訊筆錄可按，為對於未發覺之罪
    自首而接受裁判，應依法減輕其刑。爰審酌被告之過失程度、所生之危害、肇事
    後之態度及被害人甲○○因而受傷，亦同有過失，且被告尚未與被害人達成民事
    和解賠償等一切情狀，判處如主文所示之刑，並諭知易科罰金之折算標準。
三、依刑事訴訟法第二百九十九條第一項前段，刑法第二百八十四條第二項前段、第
    六十二條前段、第四十一條第一項前段，罰金罰鍰提高標準條例第一條前段、第
    二條前段，判決如主文。
中      華      民      國      九十一      年      七      月    十九  日
                              台灣台中地方法院交通法庭
                                        法  官   王  靜  秋
右正本證明與原本無異。
如不服本判決，應於送達後十日內向本院提出上訴狀（須附繕本），上訴於台灣高等
法院台中分院。
                                        書記官
中      華      民      國      九十一     年      七    月    十九    日
附錄論罪科刑法條
刑法第二百八十四條第二項
    從事業務之人，因業務上之過失傷害人者，處一年以下有期徒刑、拘役或一千元
  以下罰金，致重傷者，處三年以下有期徒刑、拘役或二千元以下罰金。
